# 请教长期股权投资重新化为金融资产税务问题

提问人：algaxs 时间：2020-02-21 08:05:22
因为股权稀释，导致需要把长期股权投资重分类为金融资产。。那么转换时公允价值和长投原账面价值之间的差额确认的投资收益，是否要缴纳所得税呢？？之前在论坛看到有说要把该业务看成两笔，一是按公允价值出售原长期股权投资，二是

回答人：chenyiwei
税务上应该是无需在核算方法转换时立即缴纳企业所得税，其计税基础仍然是最原始的成本。但对于重新计量后的公允价值与最原始的成本之间的暂时性差异，需确认递延所得税负债。